【裁判字號】    88,易,1700
【裁判日期】    890922
【裁判案由】    竊盜
【裁判全文】
臺灣桃園地方法院刑事判決                        八十八年度易字第一七號
    公  訴  人  臺灣桃園地方法院檢察署檢察官
    被      告  乙○○
右列被告因竊盜案件，經檢察官提起公訴（八十八年度偵字第九五六七號）及移送併
案（台灣台中地方法院檢察署八十九年度偵字第四四三三號），本院判決如左：
    主  文
乙○○共同連續攜帶凶器，逾越安全設備竊盜，累犯，處有期徒刑拾月。
扣案鐵剪壹把沒收。
    事  實
一、乙○○曾有麻醉藥品管理條例、贓物前科，最後一次於民國八十七年間因犯竊盜
    罪，經台灣彰化地方法院判處有期徒刑七月確定，甫於八十八年六月六日執行完
    畢，猶不知悔改，復意圖為自己不法之所有，並基於概括犯意，先於八十八年六
    月十五日晚間十一時四十分許，與年籍姓名不詳綽號「阿田」之成年男子共同基
    於竊盜之犯意聯絡，由「阿田」駕駛ＫＭ－八六八五號贓車附載不知情之乙○○
    ，並攜帶客觀上對人之生命、身體足以產生危險，堪為兇器使用之鐵剪一把，至
    桃園縣楊梅鎮○○路三０八巷二號丙○○之工廠，由「阿田」持鐵剪剪斷工廠後
    方鐵窗後，乙○○即與「阿田」自該處越入工廠，竊取其內手提電鑽、電磁鑽各
    一台，搬放至前開贓車。二人復接續上開竊盜犯意，將傅某所有之離子切割器合
    力搬至窗戶之際，為丙○○發覺將乙○○攔下報警處理，「阿田」則趁隙逃逸，
    當場並扣得鐵剪一把。詎乙○○又承前之概括犯意，於八十九年三月十二日中午
    十一時二十分許，在台中縣烏日鄉○○路○段院轄市公寓大樓前工地，徒手竊取
    劉朝寶所有之電動鎚一個，得手後正擬離開時，為劉朝寶發覺呼賊並報警圍捕，
    而當場逮捕乙○○，並報警查獲上情。
二、案經桃園縣警察局楊梅分局報請台灣桃園地方法院檢察署檢察官偵查起訴，及台
    灣台中地方法院檢察署移送併辦。
    理  由
一、訊據被告乙○○固不否認於右揭時地，在桃園因竊盜案為告訴人丙○○報警查獲
    ，及在台中竊取告訴人劉朝寶之電動鎚等事實不諱，惟矢口否認竊取丙○○物品
    部分之竊盜犯行。辯稱：東西是「阿田」偷的，伊沒有偷也沒有幫忙，因丙○○
    來後，「阿田」叫伊逃跑，伊才逃跑云云。經查，告訴人丙○○在本院審理中證
    稱：伊看到二人，當初二人都是從窗戶跑到車上要開走，離子切割器很重一定要
    二個人才搬得出窗戶，跑出來有一人是乙○○；乙○○是在工廠後面田裡抓到的
    等語（本院八十八年九月一日、九月九日筆錄），即被告亦自承：東西伊有幫忙
    搬等語（本院八十九年九月八日筆錄），顯見其所辯：是「阿田」偷丙○○的東
    西，伊只坐在車裡沒有偷云云，為卸責之詞，不足採信。此外復有贓物領據一紙
    附卷，鐵剪一支扣案可資佐證。被告與「阿田」共同竊取丙○○之物之事實，已
    足認定。再者，被告在台中工地竊取告訴人劉朝寶電動鎚之事實，此據被告自承
    在卷，核與告訴人劉朝寶在警訊中所述發覺失竊，報警圍捕被告等情節相符，此
    外並有贓物領據一紙附卷可考。綜上所述，本件事證明確，其犯行均堪認定。
二、核被告乙○○八十八年六月十五日與「阿田」共同竊取丙○○之物之所為，係犯
    刑法第三百二十一條第一項第二、三款之加重竊盜罪；其於八十九年三月十二日
    竊取劉朝寶之物之所為，則係犯同法第三百二十條第一項之竊盜罪。告訴人丙○
    ○陳稱：工廠沒有人住，沒有人看守等語（本院八十九年五月十五日筆錄），顯
    見上開工廠並非有人居住之建築物，公訴人認被告前揭竊取丙○○之物之所為，
    尚犯有同法第三百二十一條第一項之罪，容有違誤。被告與「阿田」就八十八年
    六月十五日竊取丙○○物品之竊盜犯行間，有犯意聯絡與行為分擔，為共同正犯
    ；而二人於上開時地，利用單一機會，竊取告訴人丙○○之手提電鑽、電磁鑽得
    逞後，於接續竊取離子切割器時為告訴人丙○○發覺查獲，為接續犯，僅論以一
    個竊盜既遂行為為已足。其先後二次竊盜犯行，時間緊接，所犯竊盜基本構成要
    件相同，顯係基於概括犯意而為，應依連續犯之規定以一罪論。又被告曾有違反
    麻醉藥品管理條例、贓物等前科，最後一次於八十七年間因犯竊盜罪，經台灣彰
    化地方法院判處有期徒刑七月確定，甫於八十八年六月六日執行完畢，有本院被
    告全國前案紀錄表及台灣桃園地方法院檢察署刑案資料查註紀錄表附卷可按，其
    於五年內再犯本件有期徒刑以上刑之罪，為累犯，依法加重其刑。爰審酌被告犯
    罪動機、目的、手段、所生之危害及犯後之態度等一切情狀，量處如主文所示之
    刑，以示懲儆。扣案鐵剪一把為共犯「阿田」所有供犯罪所用之物，依刑法第三
    十八條第一項第二款宣告沒收。
三、公訴意旨另以：被告乙○○與年籍姓名不綽號「阿田」之成年男子，共同基於意
    圖為自己不法所有之概括犯意聯絡，由「阿田」於八十八年六月十五日晚間十時
    許，在桃園縣平鎮市○○里○○街八巷與二十四巷間之空地，竊取甲○○所有之
    ＫＭ－八六八五號自用小貨車一部，因認被告乙○○涉有刑法第三百二十條第一
    項之竊盜罪嫌。
四、訊據被告乙○○固不否認搭乘前揭自小客車，與「阿田」至丙○○前開工廠之事
    實，惟否認竊盜犯行。辯稱：車是「阿田」當日到楊梅火車站接伊的車輛，伊不
    知是贓車等語。按犯罪事實應依證據認定之，無證據不得推定其犯罪事實。又不
    能證明被告犯罪者，應諭知無罪之判決，刑事訴訟法第一百五十四條、第三百零
    一條第一項分別定有明文。經查，公訴人認被告涉有右揭罪嫌，係以被告警訊中
    之自白及被告與「阿田」同乘前揭贓車，共至丙○○上開工廠行竊，該車應為被
    告與「阿田」所共同竊取等情，為其論據。惟查，被告自始在警訊中即否認竊車
    其事；而被害人甲○○陳稱：伊車從楊梅開到平鎮，車子有鎖，後來領回時車子
    玻璃被打破，電門鎖、車內鎖均被破壞等語，並有贓物領據一張可稽，亦僅足認
    定該車失竊，而未能指明為被告所竊甚明。且告訴人丙○○在警訊中陳稱：伊發
    現被告進入伊之工廠竊盜後，被告跑回該車內係坐在駕駛座旁之座位上，另一位
    逃逸的人（指「阿田」）係坐在駕駛座上等語，核與被告所辯：車是「阿田」開
    來載伊的等語，亦大致相符。又該車於發還車主前並未採取指紋，則有桃園縣警
    察局楊梅分局八十八年九月十七日楊警分刑字第一一三七七號、一一三七八號函
    在卷足稽。是殊難僅以被告與「阿田」共乘前開自用小貨車，至丙○○工廠行竊
    一節，即認定該車為被告與「阿田」所共同竊取甚明。此外，復查無其他積極證
    據，足資認定被告此部分之竊盜犯行，被告此部分犯行尚屬不能證明，惟公訴人
    認此部分與前開論罪科刑部分之事實間，有連續犯之裁判上一罪關係，爰不另為
    無罪之諭知。
據上論斷，應依刑事訴訟法第二百九十九條第一項前段，刑法第二十八條、第五十六
條、第三百二十一條第一項第二款、第三款、第四十七條、第三十八條第一項第二款
，判決如主文。
本案經檢察官張春暉到庭執行職務。
中        華        民        國    八十九  年    九    月    二十二    日
                                臺灣桃園地方法院刑事第五庭
                                    審判長法  官   范清銘
                                          法  官   林信旭
                                          法  官   陳彥宏
右正本證明與原本無異。
如不服本判決，應於判決送達後十日內向本院提出上訴狀( 應附繕本 )，上訴於
臺灣高等法院。
                                          書記官   魏慧夷
中        華        民        國    八十九  年    九    月    二十二    日
論罪法條：
刑法第三百二十一條
犯竊盜罪而有左列情形之一者，處六月以上五年以下有期徒刑：
一、於夜間侵入住宅或有人居住之建築物、船艦或隱匿其內而犯之者。
二、毀越門扇、牆垣或其他安全設備而犯之者。
三、攜帶兇器而犯之者。
四、結夥三人以上而犯之者。
五、乘火災、水災或其他災害之際而犯之者。
六、在車站或埠頭而犯之者。
前項之未遂犯罰之。


司法院資訊處製作；財團法人民間司法改革基金會備份。
